臺灣臺北地方法院刑事判決　　　　　　　 93年度訴字第225號
公　訴　人　臺灣臺北地方法院檢察署檢察官
被　　　告　戊○○
指定辯護人　鄭夙芬律師
上列被告因偽造貨幣案件，經檢察官提起公訴（93年度偵字第
851號），本院判決如下：
    主  文
戊○○連續意圖供行使之用，而交付偽造之通用紙幣，處有期徒
刑伍年。
扣案如附表所示之偽造新台幣紙幣共參佰伍拾玖張、行動電話SI
SIM卡貳張，均沒收。
    事  實
一、戊○○前曾於民國88年間因詐欺案件，經台灣板橋地方法院
    判處有期徒刑5 月，緩刑2 年，竟仍不知悔改，明知其向不
    詳姓名綽號「阿劣哥」之成年男子購入如如附表1 所示之新
    台幣（以下同）一千元、五百元紙幣均係偽造，竟為圖自己
    不法利益，基於意圖供人行使之用之概括犯意，連續於附表
    2 編號1 所示時間，在附表2 編號1 所示之地點，交付予綽
    號「小偉」之不詳姓名成年男子偽造通用紙幣一包，而由綽
    號「小偉」者轉交甲○○如附表1編號1所示偽造通用紙幣共
    4 張，經甲○○報警後，由甲○○聯繫戊○○佯稱欲以十萬
    元購買偽鈔，戊○○即告以真鈔與偽鈔一比三點五之比例出
    售，於附表2 編號2 所示之時間，在附表2 編號2 所示之地
    點，先交付偽裝為買家之警員丁○○如附表1 編號2 、3 所
    示之偽造通用紙幣偽鈔1000元2張、500元3 張共5 張面額35
    00元取信買家後，再帶丁○○至其放置附表1 編號4 所示偽
    造通用紙幣共352 張之花圃處，指示交付丁○○自行拿取，
    經丁○○拿取發覺為偽造紙幣後，旋為丁○○及埋伏警員當
    場查獲，並扣得戊○○所有供犯罪使用之行動電話SIM卡共
    2 張。
二、案經台北市政府警察局萬華分局報請臺灣臺北地方法院檢察
    署檢察官偵查起訴。
    理  由
一、訊據被告戊○○矢口否認涉有右揭犯行，辯稱扣案之偽造新
    台幣並非在其身上查獲，其係為警查獲時遭刑求始承認犯行
    ，於檢察官訊問時即依照警訊筆錄陳述，實際上其所供均為
    不實云云，惟查：
    （一）右揭事實，業據證人甲○○到庭證述其係因刊登廣告
          於跳蚤雜誌，經由綽號「小偉」者與其接觸後始由「
          小偉」介紹認識被告，當日被告出售綽號「小偉」者
          偽鈔一包，經「小偉」交付其中4張後，其認係違法
          而報警，並配合警方與被告聯繫買賣十萬元偽鈔之交
          易而查獲被告等語明確（見本院94年1月11日審判筆
          錄），證人即查獲警員丁○○並到庭證稱：本件係由
          甲○○檢舉，透過甲○○佯稱要購買偽鈔，相約於中
          華路、成都路口，因被告認為談話不方便，帶其至中
          山堂旁之花圃，指示交付在花台上一包物品，經其確
          認為偽鈔後，其表明身分，被告旋即逃跑，經其與其
          他埋伏警員將被告壓制在地上予以逮捕，其雖曾協同
          被告至其住處欲搜索其他證據，惟並未查獲其他證物
          等語屬實（見本院93年12月7日審判筆錄），核與證
          人即查獲警員乙○○到庭證述：於圍捕被告時其在場
          ，被告當時摔傷係因其自已跌倒所致，其協同被告回
          暴脅迫等語相符（見前揭筆錄），並與證人即陪同警
          方至被告住處搜索之警員丙○○到庭證述：查獲警員
          要被告趕快承認，可以向檢察官請示為緩起訴處分，
          否則要將被告之父親帶回警局問案，惟警員並未對被
          告施以強暴脅迫手段或為不法之言語等情一致（見前
          揭筆錄），並有扣案如附表1所示之偽造通用紙幣在
          卷可稽，扣案之偽造紙幣經送中央印製廠鑑定結果，
          該等鈔券均係以附表1所示之方式偽造，有中央印製
          廠92年7月3日中印發字第920002979號函在卷可稽，
          並有被告所有供聯絡交易所用之SIM卡2張扣案可稽。
    （二）雖被告提出驗傷單欲證明警員曾為刑求，惟被告為警
          逮捕時曾逃跑，經警員圍捕時自行跌倒而為警壓制在
          地，業據證人丁○○、乙○○到庭證述明確，核與被
          告所提出之驗傷單傷勢位置為舌下裂傷、胸前多處挫
          傷併皮下紅腫、右側手部多處擦傷、左側膝部多處擦
          傷、臉部挫傷等情相符，被告亦供稱其於92年4月6日
          檢察官聲請本院羈押時對承辦法官所供均係屬實，依
          其於該次訊問時供稱：對於檢察官移送犯罪事實沒有
          意見，其剛才在檢察官那裡有推卸其責任，其第一次
          交易是五千元，剛才沒有坦白，其現在願意坦白，偽
          造貨幣係向一個叫「阿劣哥」買的，他的來源他願意
          往上報，但他希望他能沒事，其實際交易三次，有一
          次是「小羅」帶基隆的朋友來交易，其向「阿劣哥」
          拿是一比五，賣給別人一比三點五，其綽號為「阿弟
          」，阿劣哥的真名好像是王金樹，他有打電話給其妻
          ，問其有沒有出來，其願意把上游工廠通通供出等語
          明確（見本院92年4 月6 日訊問筆錄），則被告於本
          院審理時始翻稱其係經警刑求而為不實自白云云，尚
          難採信，本件事證明確，被告犯行洵堪認定。
二、按中央銀行為依中央銀行法第13條第1 項規定發行中華民國
    貨幣而訂定中央銀行發行新臺幣辦法，於89年1 月26日公布
    ，同年月28日生效，該辦法第2 條規定中華民國貨幣為新臺
    幣，是新臺幣一千元、五百元鈔票為中華民國之通用紙幣。
    核被告所為，係犯刑法第196 條第1 項之意圖供行使之用交
    付偽造　通用紙幣罪，起訴書雖認被告所為係犯同條項之行
    使偽造通用紙幣罪，惟被告二次交付上揭偽造紙幣均係意圖
    供買受者行使之用而出售，其交付偽鈔並非基於行使之意，
    起訴書所載適用法條容有未洽，惟起訴書所載之社會基本事
    實相同，且被告所犯法條條項相同，爰不另為變更之諭知，
    併此敘明。被告先後二次交付偽造通用紙幣犯行，時間緊接
    ，罪名與構成要件相同，顯係基於概括犯意而為，應依連續
    犯規定論以一罪，並加重其刑。爰審酌被告不法獲利之犯罪
    動機及目的、其欲出售之偽造紙幣面額達數十萬元，破壞公
    眾對國家發行通用紙幣真正之信賴，對真幣之公共信用及金
    融交易秩序危害甚鉅，犯罪之手段、犯罪後矢口否認犯行未
    表何悛悔之情，前經緩刑宣告期滿仍續行犯罪，經承辦警員
    楊德昌並證稱被告犯後曾透過立法委員助理欲對其施壓，並
    於犯後打電話向其挑釁之態度，及公訴人之求刑等一切情狀
    ，量處如主文所示之刑，以資儆懲。扣案如附表1所示之偽
    造通用紙幣359 張，均應依刑法第200 條規定沒收之。扣案
    之SIM 卡2 張為被告所有供犯罪所用之物，應依刑法第38條
    第1 項第2 款諭知沒收。
據上論斷，應依刑事訴訟法第299 條第1 項前段，刑法第56條、
第196 條第1 項、第200 條、第38條第1 項第2 款，罰金罰鍰提
高標準條例第1條前段，判決如主文。
本案經檢察官李傳候到庭執行職務。
中　　華　　民　　國　　94　　年　　1 　　月　　25　　日
                  刑事第十二庭    審判長法  官  林銓正
                                        法  官  胡宏文
                                        法  官  沈君玲
上正本證明與原本無異。
如不服本判決，應於判決送達後10日內，向本院提出上訴狀。
                                        書記官  張富
中　　華　　民　　國　　94　　年　　1 　　月　　26　　日
附表1
┌─┬────────┬──────────┬────┐
│編│ 紙　鈔　號　碼 │ 偽　造　方　法     │  張 數 │
│號│                │                    │        │
├─┼────────┼──────────┼────┤
│  │ＡＬ975451ＹＧ  │以彩色噴墨方式仿印，│3 張　  │
│　│                │以透明墨仿隱藏字，無│ 　　   │
│　│ＡＬ353954ＵＦ  │凸版印紋凸起效果；紙│1 張    │
│　│　　　　　　　　│質與真鈔不同，以螢光│(共4張) │
│一│　　　　　　　　│筆繪製仿紙張螢光纖維│        │
│　│　　　　　　　　│絲，水印以灰色墨在紙│        │
│　│　　　　　　　　│張背面仿製，安全線以│        │
│　│　　　　　　　　│彩色噴墨及灰色墨在紙│        │
│　│                │張背面仿製，另以燙印│        │
│  │                │箔膜（含面額數字）方│        │
│  │                │式仿正面五段裸露部分│        │
│  │                │；左下角面額數字以亮│        │
│  │                │光物質仿折光變色油墨│        │
│  │                │。　                │        │
│  │                │                    │        │
├─┼────────┼──────────┼────┤
│二│ＧＳ０84330ＵＦ │同編號四之偽造方式。│1張　   │
│　│ＧＳ０84333ＵＦ │　　　　　　　　　　│1張     │
│  │                │                    │　      │
│  │                │                    │        │
├─┼────────┼──────────┼────┤
│三│ＪＰ553849ＶＣ（│同編號一之偽造方式。│3張　   │
│　│新台幣500元鈔券 │　　　　　　　　　　│　      │
│  │）　            │                    │        │
│  │                │                    │        │
├─┼────────┼──────────┼────┤
│　│ＧＮ832283ＶＦ  │以彩色噴墨方式仿印，│70張    │
│　│                │無隱藏字及凸版印紋凸│        │
│　│ＧＮ832288ＶＦ  │起效果；紙質與真鈔不│56張    │
│　│                │同，以螢光筆繪製仿紙│        │
│四│ＧＳ０84330ＵＦ │張螢光纖維絲，水印以│52張    │
│　│                │灰色墨在紙張背面仿製│        │
│　│ＧＳ０84331ＵＦ │，安全線以彩色噴墨在│52張    │
│　│                │紙張背面仿製，另以黏│        │
│　│ＧＳ０84333ＵＦ │貼箔膜（含面額數字）│59張    │
│　│                │方式仿正面五段裸露部│        │
│  │ＧＮ832282ＶＦ  │分；左下角面額數字以│61張    │
│  │                │亮光物質仿折光變色油│        │
│  │                │墨。　　　　　　　　│        │
└─┴────────┴──────────┴────┘
附表二
┌─┬───────┬───────┬────────┐
│編│ 犯 罪 時 間  │  犯 罪 地 點 │　犯 罪 方 法 　│
│號│              │              │                │
├─┼───────┼───────┼────────┤
│一│九十二年三月三│台北縣新莊市民│被告持附表一編號│
│　│十日下午十時許│安路一八八號前│一之偽鈔於前揭地│
│  │              │              │交付證人Ａ１。　│
├─┼───────┼───────┼────────┤
│　│九十二年四月五│台北市萬華區中│被告攜帶附表一編│
│二│日晚上十一時許│華路、成都路口│號二至四所示偽鈔│
│　│　　　　　　　│　　　　　　　│，於前揭時地交付│
│  │              │              │員警丁○○偽裝之│
│  │              │              │買家。　　　　　│
└─┴───────┴───────┴────────┘
附錄本案所犯法條全文參考法條：
中華民國刑法第196條
 (行使收集或交付偽造變造通貨、幣券罪)
行使偽造、變造之通用貨幣、紙幣、銀行券，或意圖供行使之用
而收集或交付於人者，處三年以上十年以下有期徒刑，得併科50
000元以下罰金。
收受後方知為偽造、變造之通用貨幣、紙幣、銀行券而仍行使，
或意圖供行使之用而交付於人者，處五百元以下罰金。
第1 項之未遂犯罰之。
